臺灣彰化地方法院刑事判決　　　　　　　 94年度易字第287號
　　公　訴　人　臺灣彰化地方法院檢察署檢察官
　　被　　　告　己○○原名許.
上列被告因竊盜案件，經檢察官提起公訴（94年度偵字第134 號
、第563號、第567號、第721號、第863號）及移送併案（94年度
偵字第2176號、第2468號、第3322號），本院合議庭裁定依簡式
審判程序審理，判決如左：
    主  文
己○○共同連續竊盜，累犯，處有期徒刑壹年陸月，於刑之執行
前令入勞動場所強制工作年。扣案之鑰匙陸支沒收。
    事  實
一、己○○前曾於民國92年間犯竊盜罪，經本院判處有期徒刑3
    月確定，於92年10月30日執行完畢。惟其有犯竊盜罪之習慣
    ，又意圖為自己不法之所有，並基於概括之犯意，自93年12
    月6日起，至94年3月26日止，連續於下述地點、以下述方式
    竊取他人機車得手，並分別於下述時、地為警查獲：（１）
    於93年12月6日21時許，在彰化縣彰化市○○路○段488號前
    ，見丙○○○所有之車牌號碼KPN-203號重型機車停放於該
    處而有機可乘，遂以自備之鑰匙一支插入該機車之電源後，
    發動該機車而竊取之，得手後供己騎用。嗣於同日二十二時
    三十分許，在彰化縣彰化市○○路○段311號前為警查獲，並
    扣得其所有供犯本案所用之鑰匙一支。（２）於93年12月22
    日凌晨0時許，在彰化縣彰化市牛埔里彰友百貨前，見戊○
    ○所有之車牌號碼KPZ-497號重型機車停放於該處而有機可
    乘，遂以自備之鑰匙一支插入該機車之電源後，發動該機車
    而竊取之，得手後供己騎用。嗣於93年12月25日13時30分許
    ，在彰化縣芬園鄉○○路41號前為警查獲，並扣得其所有供
    犯本案所用之鑰匙一支。（３）於93年12月26日晚上19時許
    ，在彰化縣彰化市○○路143巷8號前，見甲○○所有之車牌
    號碼MZA-666號重型機車停放於該處且鑰匙插在於置物箱鑰
    匙孔上而有機可乘，遂拔出該鑰匙插入該機車之電源後，發
    動該機車而竊取之，得手後供己騎用。嗣於94年1月3日19
    時許，在彰化縣彰化市○○路○段175號前為警查獲。（４）
    於94年1月12日上午9時許，在彰化縣芬園鄉○○路與新興路
    口，見辛○○所有之車牌號碼KJU-053號重型機車停放於該
    處而有機可乘，遂以自備之鑰匙一支插入該機車之電源後，
    發動該機車而竊取之，得手後供己騎用。嗣於同日12時35分
    許，在彰化縣芬園鄉○○路與德興路為警查獲，並扣得其所
    有供犯本案所用之鑰匙一支。（５）於94年1月21日21時許
    ，在彰化縣彰化市石牌里石牌莊牌樓前，見乙○○所有車牌
    號碼TVP-540號輕型機車停放於該處而有機可乘，遂以自備
    之鑰匙一支插入該機車之電源後，發動該機車而竊取之，得
    手後供己騎用。嗣於同日21時30分許，在彰化縣芬園鄉○○
    路○段61號前為警查獲，並扣得其所有供犯本案所用之鑰匙
    一支。（６）於94年3月7日14時許，在彰化縣彰化市福田里
    福田莊38號後方，見丁○○所有車牌號碼KTG-471號重型機
    車停放於該處而有機可乘，遂以自備之鑰匙一支插入該機車
    之電源後，發動該機車而竊取之，得手後供己騎用。嗣於94
    年3月15日20時35分許，在彰化縣芬園鄉○○路5段20巷口為
    警查獲，並扣得其所有供犯本案所用之鑰匙一支。（７）於
    94年3月25日15時許，在彰化縣芬園鄉○○路與新興路口，
    見辛○○所有之車牌號碼KJU-053號重型機車停放於該處而
    有機可乘，遂與蘇燈國共同基於意圖為自己不法所有之犯意
    聯絡，由己○○以自備之鑰匙一支插入該機車之電源後，發
    動該機車而竊取之，蘇燈國則在旁把風，得手後供渠等騎用
    。嗣於94年3月26日14時40分許，在彰化縣芬園鄉○○路旁
    為警查獲。（８）於94年3月26日6時許，在彰化縣彰化市○
    ○路○段234巷26弄7號前，見庚○○所有車牌號碼KWV-691號
    重型機車停放於該處而有機可乘，遂以自備之鑰匙一支插入
    該機車之電源後，發動該機車而竊取之，得手後供己騎用。
    嗣於94年3月28日19時30分許，在彰化縣芬園鄉○○路與光
    華路口為警查獲，並扣得其所有供犯本案所用之鑰匙一支。
二、案經彰化縣縣警察局彰化分局報告臺灣彰化地方法院檢察署
    檢察官偵察起訴及該署檢察官移送併案。
    理  由
一、上揭事實，業據被告己○○於警詢、偵查中均坦承不諱，復
    於本院審理時為認罪之陳述，核與被害人丙○○○、戊○○
    、甲○○、辛○○、乙○○、丁○○、庚○○於警詢時指訴
    之情節及證人蘇燈國於警詢中證述渠等一同於前開事實（７
    ）所示之時、地行竊之內容相符，並有贓物認領保管收據8
    紙附卷及鑰匙6支扣案足資佐憑，足認被告上開自白，確與
    事實相符。從而，本件事證明確，被告上揭竊盜犯行，洵堪
    認定。
二、核被告己○○所為，係犯刑法第三百二十條第一項之竊盜罪
    。其與共犯蘇燈國就前開事實（７）所示之犯行，有犯意之
    聯絡及行為之分擔，為共同正犯。另前開事實（６）、（７
    ）、（８）所示之犯行雖未據起訴書載明，惟與起訴書所載
    而經本院判決有罪部分有連續犯之裁判上一罪關係，本院自
    應併予審理。被告先後多次竊盜犯行，時間緊接，所犯基本
    犯罪構成要件相同，顯係基於概括之犯意為之，為連續犯，
    應依刑法第五十六條連續犯之規定論以一罪，並加重其刑。
    又查被告前曾於92年間犯竊盜罪，經本院判處有期徒刑3 月
    確定，於92年10月30日執行完畢乙節，有臺灣彰化地方法院
    檢察署刑案資料查註紀錄表及臺灣高等法院被告全國前案紀
    錄表在卷可憑，其於五年以內再犯本件有期徒刑以上之罪，
    構成累犯，應依刑法第四十七條規定遞加重其刑。爰審酌被
    告正值壯年，不思正當工作，竟一再竊取他人財物，惡性非
    輕，及其犯罪之動機、目的、手段，暨犯後坦承犯行之態度
    等一切情狀，量處如主文所示之刑，以示懲儆。末查，被告
    前已五度因竊盜案件，經法院分別判處有期徒刑6月、10 月
    、3月、4月、4月，且其中前3案均已執行完畢，竟又自93
    年12月6日起至94年3月26日止，短短3個餘月之時間，又犯
    本件多達8起之竊盜犯行，顯見其有犯竊盜罪之習慣，非令
    其強制工作不足以矯治其惡習，爰依竊盜犯贓物犯保安處分
    條例第三條第一項第一款、第五條第一項前段規定，併予諭
    知其於刑之執行前令入勞動場所強制工作3年，以期被告能
    有就業能力，養成勞動習慣，以資矯治。至扣案之鑰匙6支
    ，為被告所有供犯本案所用之物，爰依刑法第三十八條第一
    項第二款之規定宣告沒收。
據上論斷，應依刑事訴訟法第二百七十三條之一第一項、第二百
九十九條第一項前段，刑法第二十八條、第五十六條、第三百二
十條第一項、第四十七條、第三十八條第一項第二款，竊盜犯贓
物犯保安處分條例第三條第一項第一款、第四條、第五條第一項
前段，罰金罰鍰提高標準條例第一條前段，判決如主文。
本案經檢察官郭緯中到庭執行職務。
中　　華　　民　　國　　94　　年　　5 　　月　　23　　日
                             臺灣彰化地方法院刑事第三庭
                                   法      官  紀佳良
以上正本證明與原本無異。
如不服本判決，應於判決送達後十日內向本院提出上訴狀(須附繕
本 )。
告訴人或被害人對於判決如有不服具備理由請求檢察官上訴者，
其上訴期間之計算係以檢察官收受判決正本之日期為準。
                                   法院書記官  陳錫威
中　　華　　民　　國　　94　　年　　5 　　月　　24　　日
附錄本案論罪科刑法條
刑法第320條第1項：
意圖為自己或第三人不法之所有，而竊取他人之動產者，為竊盜
罪，處五年以下有期徒刑、拘役或五百元以下罰金。
